臺灣桃園地方法院民事判決
111年度勞簡上字第7號
上  訴  人  劉志維  
被上訴人    和雲行動服務股份有限公司

法定代理人  謝富來  
訴訟代理人  童威齊  
上列當事人間請求給付違約金事件，上訴人對於民國111 年1月2
2日本院勞動法庭110 年度勞簡字第52號第一審判決提起上訴，
本院於民國111 年9月7日言詞辯論終結，判決如下：
    主      文
上訴駁回。
第二審訴訟費用由上訴人負擔。
    事實及理由
一、上訴人起訴主張：上訴人於民國106年7月中旬，至被上訴人
    臺北總公司處面試，被上訴人告知工作內容為負責接送旅客
    至機場。上訴人於106年7月21日到職，被上訴人卻將上訴人
    之勞健保投保在訴外人捷利合人力資源管理顧問股份有限公
    司（下稱捷利合公司），以逃避雇主之責任。上訴人之收入
    除基本工資新台幣（下同）23,800元外，尚須有額外之趟次
    獎金，薪資始能達40,000元至60,000元，然被上訴人於109
    年1月15日因新冠肺炎疫情爆發後，未經上訴人之同意即強
    制減班休息而影響上訴人之收入，且未通報桃園市政府勞動
    局，導致上訴人無法依政府提供之安心就業計畫申請補貼，
    又被上訴人申請之相關補貼亦未如實發放，更於109年4至6
    月間陸續調派不合理之工作，迫使上訴人自行離職並侵占上
    述政府補助款。另被上訴人於109年4、5月份工資、加班費
    未全額給付，亦未發放109年1至5月間洗車獎金，又上訴人
    於109年6月1日離職時，尚有特休未休假11日，被上訴人應
    給予折算補償工資等情。為此，爰依兩造勞動契約、勞動基
    準法（下稱勞基法）提起本件訴訟，請求上訴人給付①109年
    1至5月薪資差額110,936元；②政府補助款20,000元；③資遣
    費差額29,535元；④失業給付差額247,320元；⑤口罩補貼1,2
    50元；⑥防疫危險津貼114,500元；⑦Uber帳號申請費用5,000
    元等，而求為命被上訴人應給付上訴人共50萬元，及自民國
    109年6月2日起至清償日止之法定利息之判決。
二、被上訴人則以：上訴人雖於被上訴人處擔任司機，然係因被
    上訴人與捷利合公司簽訂之「短租附駕司機派遣服務契約」
    ，捷利合公司為派遣公司，被上訴人為要派公司，上訴人係
    由捷利合公司派遣至被上訴人處提供機場接送之勞務。上訴
    人於108年5月至11月間，每月約可領36,000元至47,000元不
    等之薪資，詎於109年2月以降，新冠肺炎疫情爆發，交通部
    公路總局於109年4月間發布「交通部公路總局協助受嚴重特
    殊傳染性肺炎影響遊覽車、計程車客運業及小客車租賃業駕
    駛人薪資補貼要點」，可補貼租賃業駕駛人每月1萬元，共
    計3個月，因上訴人不符自行請領之資格，遂由被上訴人代
    向臺北市監理所申請，所得款項均用於補貼上訴人之薪資，
    並無上訴人所稱未取得補助款之情事。又上訴人請求薪資、
    資遣費、失業補助、加班費等對象應為其雇主即派遣公司捷
    利合公司，自不得逕向被上訴人為請求。另被上訴人並無提
    供防疫津貼及Uber獎金等補助；有關防疫用品部分，則應由
    上訴人憑發票請款，惟被上訴人迄今仍未收到上訴人請款之
    發票等語置辯。
三、原審為駁回上訴人之訴。上訴人對原判決全部聲明不服，提
    起上訴，上訴聲明：原判決廢棄，被上訴人應給付上訴人50
    萬元，及自109年6月2日起至清償日止，按週年利率5％計算
    之利息。被上訴人答辯聲明：上訴駁回。
四、本院之判斷：
㈠、按判決書內應記載之理由，如第二審關於攻擊或防禦方法之
    意見及法律上之意見，與第一審判決相同者，得引用之，民
    事訴訟法第454 條第2 項前段分別定有明文。此一規定，依
    同法第436 條之1 第3 項，於簡易程序之第二審亦有準用。
    經查：上訴人前分別於107年12月31日、108年7月1日與捷利
    合公司簽定司機人力勞動派遣契約（系爭契約），薪資報酬
    均由捷利合公司發放，並由捷利合公司為上訴人辦理勞、健
    保，核與卷附薪資單及薪資等匯款紀錄、勞保與就保電子閘
    門網路查詢、勞工提繳異動資料查詢等資料顯示之情狀均相
    符，堪認上訴人係與捷利合公司成立僱傭契約無訛。再查，
    上訴人與捷利合公司簽訂系爭契約時，勞動基準法第17條之
    1尚未增訂施行，故尚無明文禁止轉掛，且上訴人亦未曾向
    被上訴人請求締結僱傭契約，另審酌和運公司與捷利合公司
    簽訂之派遣契約內容及被上訴人繼受之變更租賃合約協議書
    內容所載之內容，益徵被上訴人為要派公司，捷利合公司為
    派遣公司，上訴人係先與捷利合公司成立僱傭契約，而受派
    遣至被上訴人處提供勞務，是被上訴人得就上訴人所提供之
    勞務為指揮監督，從而，上訴人逕予主張被上訴人與其直接
    成立僱傭關係，並請求被上訴人給付薪資差額、資遣費差額
    、失業給付差額、口罩補貼、防疫危險津貼、uber帳號申請
    費用等金額共50萬元云云，均無理由，應予駁回。
㈡、政府補助款部分：
   上訴人雖非被上訴人所僱用，已如前所述，然被上訴人以僱
    用駕駛名義為上訴人申請薪資補貼款，並經主管機關核准後
    ，每月1萬元之補助款業已由捷利合公司分別於109年5月25
    日、6月24日、7月7日各匯入1萬元至上訴人中國信託商業銀
    行帳戶（下稱中信商銀）等情，有中信商銀付款人及收款人
    資料一覽表、交通部公路總局臺北市區監理所109年8月31日
    函文1份、上訴人薪資查詢單共三份附卷足參（見本院110年
    度勞簡字第52號卷一第105頁、第205頁、第209至211頁），
    核與捷利合公司發放上訴人109年4月至6月之薪資內容相符
    ，亦有捷利合公司司機薪資發放明細表在卷可稽（見本院11
    1年度勞簡上字第7號卷第53頁），是上訴人既已取得此部分
    之補貼款共3萬元，縱上訴人認被上訴人送請監理單位之金
    額與上開金額尚有不符，實與上訴人之權利無涉，是上訴人
    此部分之請求，自屬無據。
㈢、上訴人另主張依勞基法第22條之1規定請求被上訴人給付50萬
    元云云。惟按派遣事業單位積欠派遣勞工工資，經主管機關
    處罰或依第27條規定限期令其給付而屆期未給付者，派遣勞
    工得請求要派單位給付。要派單位應自派遣勞工請求之日起
    30日內給付之。要派單位依前項規定給付者，得向派遣事業
    單位求償或扣抵要派契約之應付費用，勞基法第22條之1定
    有明文。揆諸上揭法條意旨，上訴人請求被上訴人給付工資
    之前提，係需先經主管機關限期令捷利合公司（即派遣公司
    ）給付工資，而捷利合公司屆期未給付，上訴人（即派遣勞
    工）始得請求被上訴人（即要派單位）為給付工資。是本件
    主管機關並未認定捷利合公司有何積欠上訴人工資之情，亦
    未限期要求捷利合公司給付任何工資予上訴人，上訴人即無
    權請求被上訴人為給付。綜上，上訴人起訴之請求，均難謂
    有據。其餘兩造在原審提出之攻擊或防禦方法，復經本院審
    理結果，認原審判決之結果，經核於法要無不合，應予維持
    ，並引用原審判決記載之理由。
五、綜上所述，上訴人本於勞動契約及勞基法等法律關係，請求
    被上訴人應給付50萬元，及自109 年6月2日起至清償日止，
    按週年利率5％計算之利息，實無可採。原審為上訴人敗訴之
    判決，核無違誤。上訴意旨指摘原判決此部分不當，求予廢
    棄改判，為無理由，應駁回其上訴。
六、據上論結，本件上訴為無理由，爰判決如主文。
中　　華　　民　　國　　111 　年　　9 　　月　　30　　日
                  勞動法庭  審判長    法  官  林常智   
                                      法  官  姚葦嵐  
                                      法  官  游璧庄
正本係照原本作成。
本判決不得上訴。
中　　華　　民　　國　　111 　年　　10　　月　　3 　　日
                                      書記官  張琬青